臺灣高等法院民事裁定
111年度抗字第118號
抗  告  人  楊冀華  
上列抗告人因與相對人洪林淑芬等間第三人撤銷之訴事件，對於
中華民國110年11月16日臺灣士林地方法院110年度補字第1149號
所為裁定提起抗告，本院裁定如下： 
    主  文
抗告駁回。
抗告費用由抗告人負擔。
    理  由
一、按訴訟標的之價額，由法院核定。核定訴訟標的之價額，以
    起訴時之交易價額為準；無交易價額者，以原告就訴訟標的
    所有之利益為準。以一訴主張數項標的者，其價額合併計算
    之。但所主張之數項標的互相競合或應為選擇者，其訴訟標
    的價額，應依其中價額最高者定之。訴訟標的之價額不能核
    定者，以第466條所定不得上訴第三審之最高利益額數加1/1
    0定之，此觀民事訴訟法第77條之1第1項、第2項、第77條之
    2第1項、第77條之12規定即明。又所謂訴訟標的價額，係指
    原告應受判決保護之直接利益。以一訴主張數項標的，二者
    訴訟標的雖不相同，惟自經濟上觀之，其訴訟目的一致，不
    超出終局標的範圍，其訴訟標的價額應以其中價額最高者定
    之。
二、經查，抗告人起訴請求撤銷系爭判決主文第1項至第8項（見
    原審卷第34頁），系爭判決主文第1項為「確認相對人軒轅
    教於民國109年4月18日召集護法會議推選相對人熊芳信、談
    青雲、陳國臺擔任相對人軒轅教第五任之大宗伯與副宗伯之
    決議無效」；主文第5項為「確認相對人即如附表所示之財
    團法人軒轅教第十一屆董事遴選聘任行為無效」；主文第7
    項為「確認相對人即如附表所示之財團法人軒轅教第十一屆
    董事選任相對人熊芳信擔任相對人財團法人軒轅教第十一屆
    董事長之選任行為無效。」，核屬不同原因事實，為不同之
    訴訟標的，且訴訟目的各異，應合併計算其訴訟標的價額，
    惟依卷內訴訟資料，無法衡量抗告人可得受之客觀利益，該
    等訴訟標的價額均屬不能核定，依民事訴訟法第77條之12規
    定，上開3項訴訟標的價額各應核定為新臺幣（下同）165萬
    元。而抗告人請求撤銷系爭判決主文第2項至第4項、第6項
    、第8項關於確認委任關係不存在部分，分別屬撤銷系爭判
    決主文第1項、第5項、第7項後當然發生之法律效果，分別
    與撤銷系爭判決主文第1項、第5項、第7項之訴訟利益同一
    ，不另核定訴訟標的價額。從而，本件訴訟標的價額應核定
    為495萬元（計算式：165萬元＋165萬元＋165萬元＝495萬元）
    。原裁定核定本件訴訟標的價額為495萬元，核無違誤。抗
    告意旨指摘原裁定關於訴訟標的價額部分不當，聲明廢棄，
    非有理由，應予駁回。
三、據上論結，本件抗告為無理由，爰裁定如主文。
中　　華　　民　　國　　111 　年　　1 　　月　　28　　日
                  民事第十八庭  
                      審判長法  官  黃明發
                            法  官  林政佑
                            法  官  陳  瑜

正本係照原本作成。
本裁定除以適用法規顯有錯誤為理由外，不得再抗告。如提起再
抗告，應於收受送達後10日內委任律師為代理人向本院提出再抗
告狀。並繳納再抗告費新臺幣１千元。
中　　華　　民　　國　　111 　年　　1 　　月　　28　　日

　　　　　　　　　　　　　　書記官  江怡萱